【裁判字號】    97,交簡上,150
【裁判日期】    970805
【裁判案由】    公共危險
【裁判全文】
臺灣板橋地方法院刑事判決           97年度交簡上字第150號
上  訴  人
即  被  告  甲  ○
上列上訴人即被告因公共危險案件，不服本院97年度交簡字第
1948號中華民國97年5 月20日第一審判決（聲請簡易判決處刑案
號：97年度速偵字第1119號），提起上訴，本院管轄之第二審合
議庭判決如下：
    主  文
上訴駁回。
甲○緩刑貳年，並應向公庫支付新臺幣參萬元。
    事  實
一、甲○明知服用酒類不能安全駕駛動力交通工具者，不得駕駛
    ，及其於民國九十七年四月三日凌晨三時許，在臺北縣新莊
    市○○路二八九巷友人住處飲用酒類後，已達不能安全駕駛
    動力交通工具之程度，猶騎乘車號ＳＥＲ－六一三號輕型機
    車欲返回其位於新莊市○○路三０五巷十號四樓之住處，嗣
    於同日凌晨三時二十分許（聲請簡易判決處刑書誤載同日三
    時四十分許），行經臺北縣新莊市○○路二九八巷口為警實
    施交通稽查而查獲，並經警於同日凌晨三時四十分許測試甲
    ○呼氣酒精濃度結果，其呼氣所含酒精濃度達每公升零點六
    八毫克，而查悉上情。
二、案經臺北縣政府警察局移送臺灣板橋地方法院檢察署檢察官
    聲請簡易判決處刑。
    理  由
一、訊據上訴人即被告甲○對於上揭時、地，飲酒後已達不能安
    全駕駛動力交通工具之程度，猶騎乘機車為警攔停查獲之事
    實，於警詢、偵查及本院審理中均坦承不諱，並有酒精測定
    紀錄表、汽機車駕駛人酒後生理協調平衡檢測紀錄表、測試
    觀察紀錄表等件在卷可稽，足徵被告上開自白，核與事實相
    符，堪以採信。本案事證明確，被告犯行洵堪認定。
二、核被告甲○所為，係犯刑法第一百八十五條之三不能安全駕
    駛動力交通工具罪。原審以被告犯行明確，依刑事訴訟法第
    四百四十九條第一項前段、第三項、第四百五十四條第二項
    ，刑法第一百八十五條之三、第四十二條第三項前段，刑法
    施行法第一條之一，判處罰金新臺幣（下同）六萬元，並諭
    知如易服勞役，以新臺幣一千元折算一日，其認事用法，核
    無不合，量刑亦屬妥適，自應予維持。至被告甲○上訴意旨
    略以：伊因心情不好才喝酒，犯後已知錯悔改，不再喝酒，
    且伊每月收入一萬餘元，兩個小孩都有卡債，並沒有能力繳
    交原審判處之罰金六萬元，請求從輕量刑等語。惟按關於刑
    之量定，係實體法上賦予法院得為自由裁量之事項，倘其未
    有逾越法律所規定之範圍，或濫用其權限，即不得任意指摘
    為違法，以為上訴之理由（最高法院七十五年台上字第七○
    三三號判例意旨參照）。被告雖就原審法院適法範圍裁量權
    之行使為爭執，惟原審量定刑期，已審酌被告犯行有害公眾
    往來之交通安全，亦漠視己身安危，其飲酒後呼氣酒精濃度
    達每公升零點六八毫克，及坦承犯行之犯後態度，暨其犯罪
    之動機、目的、手段等一切情狀，而判處被告罰金六萬元，
    並諭知易服勞役之折算標準，並未逾越客觀上之適當性、相
    當性及必要性之比例原則，核屬妥適。綜上，本件原審判決
    認事用法及量刑既均無違誤瑕疵可指，本案被告上訴自無理
    由，應予駁回。
三、末查，被告前未曾因故意犯罪受有期徒刑以上刑之宣告，有
    臺灣高等法院被告前案紀錄表可按，其因一時失慮，偶罹刑
    典，事後已坦承犯行，深具悔意，經此刑之宣告後，應知警
    惕而無再犯之虞，本院因認暫不執行其刑為當，爰予宣告緩
    刑二年，另斟酌其酒後騎車危害公眾交通安全之情形，併命
    被告應向公庫支付三萬元，以啟自新。
據上論斷，應依刑事訴訟法第四百五十五條之一第一項、第三項
、第三百六十八條，刑法第七十四條第一項第一款、第二項第四
款，判決如主文。
本案經檢察官鄭潔如到庭執行職務。
中    華    民    國    97    年    8     月    5     日
                      交通法庭  審判長法  官  白光華
                                      法  官  曾淑娟
                                      法  官  楊志雄
以上正本證明與原本無異
本件不得上訴
                                      書記官  陳春銘
中    華    民    國    97    年    8     月    5     日
附錄本案論罪科刑法條全文：
刑法第185條之3
服用毒品、麻醉藥品、酒類或其他相類之物，不能安全駕駛動力
交通工具而駕駛者，處一年以下有期徒刑、拘役或科或併科十五
萬元以下罰金。


司法院資訊處製作；財團法人民間司法改革基金會備份。
